臺灣苗栗地方法院刑事判決　　　　　　　　　　　　　九十一年度易字第一七五號
　　公　訴　人　臺灣苗栗地方法院檢察署檢察官
　　被　　　告　甲○○
右列被告因違反毒品危害防制條例案件，經檢察官提起公訴（九十一年度毒偵字第一
二五號）及移送併辦（九十一年度毒偵字第二一一號、第三二０號），本院判決如左
：
    主  文
甲○○連續施用第二級毒品，累犯，處有期徒刑拾月。
扣案之第二級毒品安非他命肆點肆公克（含袋重）沒收銷燬之。
    事  實
一、甲○○曾有傷害、賭博及多次違反麻醉藥品管理條例前科紀錄，最近一次於民國
    八十七年間因違反麻醉藥品管理條例案件，經本院判處有期徒刑六月，並於八十
    七年五月十三日易科罰金執行完畢；復於八十七年起，因施用毒品案件經本院先
    後裁定送觀察勒戒後，均因認無繼續施用毒品之傾向，經臺灣苗栗地方法院檢察
    署檢察官於八十八年十一月三十日及八十九年十二月十四日，分別以八十八年度
    毒偵字第六二六號、八十九年度毒偵字第二三七七號均為不起訴處分確定在案；
    嗣甲○○又基於概括犯意，自九十年四月間某日起迄同年五月十九日二十三時許
    止，連續施用第二級毒品安非他命而為警查獲後，經本院於九十年八月二十一日
    以九十年易字第四二二號判處有期徒刑八月；詎甲○○於九十年十一月三十日停
    止戒治後，猶不知悔改，另行基於施用第二級毒品之概括犯意，自九十年十二月
    一日某時起迄同年四月六日十二時許止，連續在其位於苗栗縣竹南鎮營盤里十七
    鄰三二號住處等地，以將安非他命置於玻璃球內，再以火燒烤使成煙霧加以吸食
    之方式，非法施用第二級毒品安非他命多次。嗣甲○○因於保護管束期間，連續
    經臺灣苗栗地方法院檢察署觀護人室採尿送驗均呈安非他命陽性反應；又於九十
    一年四月六日二十二時五十分許，在苗栗縣竹南鎮○○路上，騎乘機車違規為警
    舉發，一時心虛將其供施用而持有之安非他命丟棄於地，而為警當場扣得安非他
    命四、四公克（含袋重），始悉上情。
二、案經臺灣苗栗地方法院檢察署檢察官自動檢舉偵查起訴並經苗栗縣警察局竹南分
    局報請臺灣苗栗地方法院檢察署檢察官移送併辦。
    理  由
一、右揭事實，業經被告甲○○於本院審理中自白不諱，且其於九十一年一月十六日
    、二月六日經臺灣苗栗地方法院檢察署觀護人室及同年四月六日為警查獲時，先
    後均經採尿送驗，確呈甲基安非他命之陽性反應等情，有私立中山醫學院附設孫
    中山先生紀念醫院藥物濫用檢測中心九十一年一月二十八日篩檢報告書（檢體編
    號00000000號）、詮昕科技股份有限公司濫用藥物檢驗報告（檢體編號
    00000000號）、苗栗縣衛生局九十一年四月十五日九一衛檢字第九一０
    五九一０號煙毒尿液檢驗成績書等附卷可稽，復有九十一年四月六日為警當場查
    獲扣案之安非他命四、四公克（含袋重）在卷可考，堪認被告前開自白與事實相
    符。此外，被告前因施用毒品案件，經先後裁定送觀察、勒戒後，均認無繼續施
    用毒品之傾向，而由臺灣苗栗地方法院檢察署檢察官為二次不起訴處分確定，嗣
    因三犯施用毒品，而經本院判處有期徒刑八月等情，亦有臺灣苗栗地方法院檢察
    署刑案查註紀錄表、不起訴處分書、台灣高等法院被告全國前案紀錄表各一紙在
    卷足憑。是被告另行起意，連續再犯本案，係屬三犯以上施用毒品案件，事證明
    確，被告犯行洵堪認定。
二、查安非他命為毒品危害防制條例第二條第二項第二款規定之第二級毒品，核被告
    甲○○所為，係犯該條例第十條第二項之施用第二級毒品罪。其施用毒品前之非
    法持有毒品之低度行為，應為施用之高度行為所吸收，不另論罪。又被告先後多
    次施用安非他命之犯行，時間緊接，方法相同，觸犯構成要件相同之罪名，顯係
    基於概括犯意反覆為之，應依連續犯規定論以一罪，並依法加重其刑。至公訴人
    起訴事實雖僅論及被告於九十一年一月十六日回溯四日前之犯行，對該日之向前
    回溯至九十年十二月一日；向後追溯至九十一年四月六日之犯行，均漏未論敘，
    惟既經被告自白明確且經本院查明屬實，並認有裁判上一罪之連續犯關係，復經
    檢察官移送併辦，自為起訴效力所及，本院自得併予審理。又被告前於八十七年
    間因違反麻醉藥品管理條例案件，經本院判處有期徒刑六月，並於八十七年五月
    十三日易科罰金執行完畢，有台灣苗栗地方法院檢察署刑案資料查註紀錄表及台
    灣高等法院被告全國前案紀錄表各一紙在卷可稽，其受有期徒刑執行完畢後，五
    年以內再犯本件有期徒刑以上之罪，為累犯，應依刑法第四十七條規定遞加重其
    刑。爰審酌被告之前開素行、本件犯罪之手段、施用之期間及犯後坦承犯行暨施
    用安非他命係自殘行為等一切情狀，量處如主文所示之刑。扣案之安非他命四、
    四公克為毒品危害防制條例第二條第一項第二款規定之毒品，應依同條例第十八
    條第一項前段沒收銷燬之。
據上論斷，應依刑事訴訟法第二百九十九條第一項前段，毒品危害防制條例第十條第
二項、第十八條第一項前段，刑法第十一條、第五十六條、第四十七條，判決如主文
。
本案經檢察官李殷財到庭執行職務。
中      華      民      國    九十一    年      五      月    二十三    日
                        臺灣苗栗地方法院刑事第一庭
                                        法  官  楊  台  清
右正本證明與原本無異。
如不服本判決，應於判決送達後十日內向本院提出上訴狀( 應附繕本 )，上訴於
臺灣高等法院台中分院。
                                        書記官  李  惠  雯
中      華      民      國    九十一    年      五      月    二十三    日
附錄論罪科刑法條：
毒品危害防制條例第十條第二項：
二、施用第二級毒品者，處三年以下有期徒刑。
